臺灣高等法院高雄分院刑事判決
111年度上易字第153號
上  訴  人  臺灣高雄地方檢察署檢察官
上  訴  人  
即  被  告  李宗翰



上列上訴人因詐欺案件，不服臺灣高雄地方法院110年度審易字
第1275號，中華民國111年1月19日第一審判決（起訴案號：臺灣
高雄地方檢察署110年度偵字第19146號），提起上訴，本院判決
如下：
    主  文
原判決撤銷。
李宗翰犯詐欺取財罪，處有期徒刑柒月。未扣案之犯罪所得新臺
幣參佰萬壹仟捌佰元沒收，於全部或一部不能沒收時，追徵其價
額。
    事  實
一、李宗翰明知其與野獸國HOT TOYS玩具公仔代理商並未認識，
    亦無上開玩具公仔之進貨管道及訂貨事實，竟為清償在外欠
    款，意圖為自己不法之所有，基於詐欺之犯意，於民國106
    年4月間透過露天拍賣購物網站帳號「kevin1867」，向曾經
    交易過玩具公仔之黃翊倞佯稱：有認識野獸國HOT TOYS代理
    商可代為訂購野獸國玩具公仔，如一起合作可透過黃翊倞之
    露天拍賣網站找尋買家，伊再代為訂購玩具公仔並直送網路
    買家，可從中獲利云云，致黃翊倞陷於錯誤，同意以此模式
    經營。李宗翰為取信黃翊倞，先以廖啟佳（涉犯詐欺等部分
    ，經檢察官另為不起訴處分）名義向黃翊倞訂購「劉德華」
    之玩具公仔，並製作完成交易成功之假象，讓黃翊倞相信上
    開經營模式可以獲利，李宗翰再於附表一所示時間，以一人
    分飾兩角方式，透過露天帳號「aabblee」化名「陳宇軒」
    之虛構下線買家，接續向黃翊倞訂購如附表一所示之商品，
    並於附表一所示時間，以其所使用之華南商業銀行帳戶匯款
    如附表一「下線匯款訂金」欄所示之訂金，至黃翊倞所使用
    之帳戶內，黃翊倞再匯款如附表一「告訴人支付款項」欄所
    示之款項，至黃惠美（涉犯詐欺等部分，由檢察官另為不起
    訴處分）申請設立、李宗翰實際持用之國泰世華商業銀行帳
    戶（下稱國泰世華銀行帳戶），供李宗翰訂購玩具公仔，而
    以此方式，詐得如附表一「告訴人所受損害」欄所示之款項
    。另黃翊倞因相信李宗翰確有公仔進貨管道，進而陷於錯誤
    ，另於附表二所示之時間，向李宗翰訂購如附表二所示之商
    品，並將如附表二所示之款項，匯至上開國泰世華銀行帳戶
    。嗣因黃翊倞遲未收受下線買家支付之貨款，向李宗翰表示
    欲通知盤商取回商品自行處理，李宗翰為掩飾犯行，遂以多
    種藉口拖延貨款，並陸續退回如附表三所示之款項。然黃翊
    倞仍認李宗翰之藉口可疑，遂至野獸國臺灣代理商臉書社群
    網站，查詢玩具公仔到貨進度，發覺有異，於108年9月21日
    前往「陳宇軒」下線買家所留之寄送地址，即「屏東縣○○市
    ○○街0號」查訪，進而發覺無此門牌，始悉受騙，報警處理
    ，李宗翰共計詐得新臺幣321萬0800元（計算式詳附表五）
    。嗣李宗翰於告訴人報警後再退款12萬2100元（附表四），
    嗣於訴訟中又再清償9萬元予告訴人。
二、案經黃翊倞告訴由臺灣高雄地方檢察署檢察官偵查起訴。
    理  由
一、證據能力：
    按被告以外之人於審判外之言詞或書面陳述，屬傳聞證據，
    原則上不得作為證據；惟按被告以外之人於審判外之陳述，
    雖不符刑事訴訟法第159條之1至第159條之4之規定，而經當
    事人於審判程序同意作為證據，法院審酌該言詞陳述或書面
    陳述作成時之情況，認為適當者，亦得為證據，刑事訴訟法
    第159條第1項、第159條之5第1項分別定有明文。查本判決
    所引用屬於傳聞證據之部分，均已依法踐行調查證據程序，
    且檢察官、被告於本院準備及審理程序時，均明示同意有證
    據能力（見本院卷第83、137頁），基於尊重當事人對於傳
    聞證據之處分權，及證據資料愈豐富愈有助於真實發現之理
    念，本院審酌該等證據作成時情況，並無違法取證之瑕疵，
    且無顯不可信之情形，以之作為證據應屬適當，自均有證據
    能力。
二、認定犯罪事實所憑之證據及理由
    上開犯罪事實，業據被告李宗翰於警詢（警卷第1至4頁）、
    偵訊（他卷第87至91、147至149頁）、原審審理（原審審易
    卷第69、85、95頁）及本院審理時（本院卷第79、136、159
    頁）均坦承不諱，核與證人黃惠美於警詢（警卷第5至8頁）
    、偵訊（他卷第87至91頁）、證人廖啟佳於警詢（警卷第9
    至11頁）、偵訊（他卷第167至168頁）、證人即告訴人黃翊
    倞於警詢（警卷第15至23頁）、偵訊（他卷第87至91、93、
    147至149、151頁）證述之情節，參核相符；並有告訴人提
    出之「詐欺犯罪犯行次序彙整表」表格、告訴人申設之高雄
    銀行帳戶交易明細表資料、土地銀行帳戶交易明細資料、中
    華郵政帳戶交易明細資料、同案被告黃惠美國泰世華銀行帳
    戶交易明細表、被告李宗翰申設之華南銀行帳戶交易明細表
    、被告李宗翰於偵查中交付拍照之國泰世華銀行提款卡照片
    各1份（他卷第95頁，警卷第93至154、155至171頁，證一卷
    第5之1至5之8、5之9、84之5至84之29頁，證一卷，證二卷
    全卷）、告訴人提供之「下線繳訂金金額明細表」、下線「
    陳宇軒」露天通訊露露通對話紀錄各1份、告訴人前往「屏
    東縣○○市○○街0號」查訪現場照片3張、露天拍賣網站帳號「
    kevin1867」、「aabblee」申請人資料查詢表各1份（警卷
    第39至43、51至62頁，證三卷第13至15、38之1至38之2頁，
    證四卷全卷）在卷，可資佐證，就此事實，堪以認定。被告
    上開任意性自白，核與卷內積極事證，印證相符，洵堪採為
    論罪之基礎。是本件事證明確，被告犯行堪以認定，應依法
    論科。
三、論罪科刑：
  ㈠核被告所為，係犯刑法第339條第1項之詐欺取財罪。檢察官
    於本院審理時認被告所為附表一、二之犯行共123次，應係
    數罪而非一罪一節，經核被告對同一被害人分別為附表編號
    一、二所示之前後多次詐欺取財之行為，主觀上均係基於同
    一詐欺之犯罪故意，客觀上持續以相同手法為之，各行為獨
    立性極為薄弱，依一般社會觀念，在時間、空間上之密切關
    係，難以強行分開，在刑法評價上，應視為數個舉動之接續
    行為，合為包括之一行為予以評價為當，而應論以接續犯之
    一罪。檢察官在本院審理時之論告，核有誤會。
  ㈡爰以行為人之責任為基礎，審酌被告正值青壯，不思循正常
    途徑賺取生活所需，明知其與野獸國HOT TOYS玩具公仔代理
    商並未認識，亦無上開玩具公仔之進貨管道及訂貨事實，竟
    圖不勞而獲，為清償在外欠款，以如事實欄所示之手段，接
    續詐騙告訴人黃翊倞之財物，不僅使告訴人受財產損害，更
    戕害社會人與人間互信之基礎，實有不該，惟念其犯後始終
    坦承犯行，態度非惡，又被告自告訴人報警迄審理及訴訟中
    和解，償還告訴人款項計119,000元及90,000元，業據告訴
    人供承在卷可參（原審審易卷第69頁；本院卷第161頁），
    惟尚未為完全之賠償，兼衡被告自陳之學經歷，家庭及經濟
    狀況（詳卷），暨其犯罪之動機、目的、手段及所生損害等
    一切情狀，量處有期徒刑7月。
　㈢按受2年以下有期徒刑、拘役或罰金之宣告，而有刑法第74條
    第1項所列2款情形之一，認以暫不執行為適當者，得宣告2
    年以上5年以下之緩刑，同法第74條第1項定有明文。故緩刑
    之要件，除必須係受2年以下有期徒刑、拘役或罰金之宣告
    者外，尚須符合未曾因故意犯罪受有期徒刑以上刑之宣告者
    ，始足當之。倘曾因故意犯罪受有期徒刑以上刑之宣告者，
    即無宣告緩刑之餘地。本件被告前曾因業務侵占及詐欺取財
    罪，於110年6月2日經臺灣高雄地方法院110年度審易字第23
    5號判決有期徒刑6月、4月，應執行有期徒刑8月確定，有臺
    灣高等法院被告前案紀錄表在卷可按，被告依法即無宣告緩
    刑之餘地，故被告上訴請求宣告緩刑，亦非可採。
四、沒收之說明：被告本案之犯罪所得，共計321萬0800元（如
    附表五所示），此係其在本案施用詐術後自告訴人處取得之
    款項，屬詐欺之犯罪所得。檢察官於本院論告時主張附表三
    之金額為被告詐欺成本，不應予以扣除一節；經查該部分款
    項係被告退定金或有交貨予告訴人之列項，被告並無自該項
    下獲取所得，尚非屬其成本之一種，自不該當為犯罪所得，
    應予以扣除。此部分之犯罪所得雖未扣案，復無證據佐證已
    由他人取得，原應依刑法第38條之1第1項之規定，予以諭知
    沒收，惟因被告於告訴人報警後已償還119,000元，及和解
    後依約付了3期清償款共9萬元（附表四及附記），應自其犯
    罪所得中扣除，故被告應沒收之犯罪所得為3,001,800元（3
    ,210,800元-119,000元-90,000元），並依同條第3項之規定
    ，於全部或一部不能沒收或不宜執行沒收時，追徵其價額。
五、上訴論斷：
　　原審據以論處被告罪刑，固非無見；惟查：㈠、被告於告訴
    人報警後所償還之119,000元，係在其詐欺既遂得手後始返
    還，仍屬其詐欺所得，只是於沒收時可自其犯罪所得中扣除
    ，原審於計算犯罪所得中先予扣除，即有未當。㈡、被告於
    一審判決後與告訴人達成和解，並依和解條件給付3期，共9
    萬元，原審未及審酌。被告上訴意旨雖以已與告訴人和解，
    請求判緩刑以利清償告訴人，惟告訴人對被告未能判處緩刑
    ，勢必無法清償款項，仍請求處被告予重刑。本院參酌被告
    已不符緩刑宣告要件，且其詐騙金額不小，原審判決後仍有
    陸續清償，雖不宜再加重其刑期，惟因被告僅係小部分為清
    償，且目前又因其他詐欺案件執行中，自不宜再因其於原審
    判決後又有清償，即予以量處輕於原審所量處之刑度，爰仍
    量處有期徒刑7月。檢察官上訴意旨原審量刑過輕 ，被告上
    訴意旨指原審量刑過重及未宣告緩刑，雖均無理由，惟原判
    決有上開違誤之處，自應由本院將原判決撤銷改判。
據上論結，應依刑事訴訟法第369條第1項前段、第364條、第299
條第1項前段，刑法第399條第1項、第38條之1第1項前段、第3項
，刑法施行法第1條之1第1項，判決如主文。
本案經檢察官林桓翠提起公訴，檢察官呂乾坤提起上訴，檢察官
許怡萍到庭執行職務。
中    華    民    國   111    年     7    月    19    日
                  刑事第九庭    審判長法  官  莊崑山
                                      法  官  林家聖
                                      法  官  惠光霞
以上正本證明與原本無異。
不得上訴。
中　　華　　民　　國　　111 　年　　7 　　月　　19　　日
                                      書記官  黃月瞳
附錄本判決論罪科刑法條
中華民國刑法第339條第1項
（普通詐欺罪）
意圖為自己或第三人不法之所有，以詐術使人將本人或第三人之
物交付者，處5年以下有期徒刑、拘役或科或併科50萬元以下罰
金。

附表一、被告佯稱下線「陳宇軒」向告訴人訂貨並匯款明細：
編號 下線訂貨時間 商品項目 訂購數量 下線匯款訂金 告訴人付款時間 告訴人支付款項 告訴人所受損害 備註 1 106年9月14日 Hot toys MMS429 星際大戰 VI：絕地大反攻路克天行者 3 3,000 106年9月16日 7,950 4,950  2 106年9月23日 野獸國 HOT TOYS MMS431D20 鋼鐵人鋼鐵人MarkII 馬克 2 合金 5 10,000 106年9月23日 18,250 8,250  3 106年9月27日 #100327 星際大戰 歐比王1:6可動人偶 5 5,000 106年9月28日 17,000 12,000  4 106年10月19日 MMS446 最後絕地武士芮絕地訓練裝 ICE 6 6,000 106年10月19日 15,600 9,600  5 106年10月21日 HOT TOYS MMS447 DC 正義聯盟水行俠 6 6,000 106年10月25日 16,200 10,200  6 106年10月25日 Hot Toys 現貨《蝙蝠俠:阿卡漢騎士》 VGM26 蝙蝠俠1:6比例珍藏人偶 4 4,000 106年10月26日 26,800 22,800  7 106年11月5日 HOT TOYS MMS448 DC 正義聯盟閃電俠 6 6,000 106年11月6日 15,600 9,600  8 106年11月11日 HOT TOYS MMS449 雷神索爾 3：諸神黃昏海拉 5 5,000 106年11月13日 13,500 8,500  9 106年11月24日 HOT TOYS MMS447 DC 正義聯盟水行俠 4 4,000 106年11月24日 10,800 6,800  10 106年11月26日 HotToys HT VGM29 蝙蝠俠 Batman 阿卡姆未來騎士限定版 3 3,000 106年11月27日 10,500 7,500  11 106年12月4日 野獸國 HOT TOYS MMS452星際大戰 V：帝國大反擊達斯維德黑武士 6 6,000 106年12月5日 17,700 11,700  12 106年12月8日 HOT TOYS MMS456 正義聯盟蝙蝠俠豪華版 6 6,000 106年12月10日 17,700 11,700  13 106年12月12日 HOT TOYS MMS455 正義聯盟蝙蝠俠 6 6,000 106年12月13日（起訴書誤載為12日） 16,200 10,200  14 106年12月14日 野獸國 HOT TOYS MMS458星際大戰：最後絕地武士路克天行者豪華版 6 6,000 106年12月17日 16,500 10,500  15 106年12月19日 HOT TOYS MMS456 正義聯盟蝙蝠俠豪華版 3 3,000 106年12月19日 8,850 5,850   106年12月19日 HOT TOYS MMS455 正義聯盟蝙蝠俠 6 6,000 106年12月19日 16,200 10,200  16 106年12月20日 ThreeZero 新品：16 《悟空傳》-孫悟空（彭于晏飾）豪華版 6 6,000 106年12月21日 15,600 9,600  17 106年12月23日 ThreeZero 新品：16 《悟空傳》-孫悟空（彭于晏飾）普通版 6 6,000 106年12月25日 15,600 9,600  18 107年1月4日 野獸國HOT TOYS MMS462D22鋼鐵人2 Mark IV&整備台套組合金 2 4,000 107年1月5日 11,800 7,800  19 107年1月7日 野獸國 HOT TOYS MMS462D22 鋼鐵人 2  Mark IV&整備台套組合金 3 6,000 107年1月8日 17,700 11,700  20 107年1月10日 野獸國 HOT TOYS MMS461D21鋼鐵人2 鋼鐵人MarkIV馬克4 6 6,000 107年1月11日107年1月12日 20,400 14,400  21 107年3月8日 HOT TOYS MMS470 黑豹 5 5,000 107年3月9日 12,500 7,500  22 107年3月9日 HOT TOYS MMS470 黑豹 3 3,000 107年3月10日 7,500 4,500  23 107年3月10日 HOT TOYS MMS474 復仇者聯盟 3：無限之戰雷神索爾 6 6,000 107年3月11日 15,000 9,000  24 107年3月13日 HOT TOYS MMS473D23 復仇者聯盟 3：無限之戰鋼鐵人馬克 50 合金 5 10,000 107年3月13日 19,500 9,500  25 107年3月14日 HOT TOYS MMS474 復仇者聯盟 3：無限之戰雷神索爾 5 5,000 107年3月14日 12,500 7,500  26 107年3月18日 HOT TOYS MMS472 雷神索爾 3：諸神黃昏洛基 6 6,000 107年3月19日 14,400 8,400  27 107年3月20日 HOT TOYS QS012 鋼鐵人Mark III 馬克 3 豪華組 8 16,000 107年3月20日107年3月21日 39,200 23,200  28 107年3月22日 HOT TOYS QS011 鋼鐵人Mark III 馬克 3 5 10,000 107年3月23日 22,500 12,500  29 107年4月4日 HOT TOYS MMS478 星際大戰 III：西斯大帝的復仇歐比王肯諾比豪華版 6 6,000 107年4月4日 15,000 9,000  30 107年4月8日 野獸國 MMS479 復仇者聯盟 3：無限之戰薩諾斯無限手套 6 9,000 107年4月8日 22,200 13,200  31 107年4月11日 野獸國 MMS479 復仇者聯盟 3：無限之戰薩諾斯無限手套 6 9,000 107年4月12日 22,200 13,200  32 107年4月13日 Iron studios 110 復仇者聯盟：無限戰爭薩諾斯ICE 6 5,700 107年4月13日 12,600 6,900  33 107年4月14日 Iron studios 110 復仇者聯盟：無限戰爭薩諾斯ICE 5 4,750 107年4月18日 10,500 5,750  34 107年4月17日 MMS480 復仇者聯盟 3：無限之戰美國隊長 10 10,000 107年4月17日 23,000 13,000  35 107年4月19日 野獸國 HOT TOYS MMS465正義聯盟超人 12 12,000 107年4月20日 28,800 16,800  36 107年4月21日 野獸國 HOT TOYS MMS466駭客任務尼歐 10 10,000 107年4月23日 24,000 14,000  37 107年4月24日107年4月25日 野獸國 HOT TOYS MMS482復仇者聯盟 3：無限之戰鋼鐵蜘蛛人 5 5,000 107年4月24日107年4月25日 12,000 7,000 僅5隻未取貨，左列款項為5隻之款項。 38 107年4月29日 野獸國 HOT TOYS PPS005復仇者聯盟 3：無限之戰浩克破壞者動態雕像 5 10,000 107年4月29日 20,000 10,000  39 107年5月2日 野獸國 HOT TOYS PPS005復仇者聯盟 3：無限之戰浩克破壞者動態雕像 6 12,000 107年5月2日 24,000 12,000  40 107年5月4日（起訴書誤載為3日） 野獸國 DC COLLECTIBLES#903498DC 砲火佳麗蝙蝠俠&貓女 5 5,000 107年5月4日 14,500 9,500  41 107年5月6日 野獸國 HOT TOYS MMS483星際異攻隊 2 葛摩拉 6 6,000 107年5月6日 13,800 7,800  42 107年5月9日 MMS480 復仇者聯盟 3：無限之戰美國隊長 8 8,000 107年5月10日 18,400 10,400  43 107年5月10日 HOT TOYS MMS473D23 復仇者聯盟 3：無限之戰鋼鐵人馬克 50 合金 7 14,000 107年5月11日 27,300 13,300  44 107年5月13日 MMS481 復仇者聯盟 3：無限之戰美國隊長電影宣傳版 7 14,000 107年5月14日 28,000 14,000  45 107年5月15日 野獸國 SIDESHOW#300665魔鬼終結者反叛終結者PF 雕像 3 9,000 107年5月15日 19,500 10,500  46 107年5月21日 HOT TOYS MMS484 復仇者聯盟 3：無限之戰奇異博士 12 12,000 107年5月22日 28,800 16,800  47 107年5月23日 HOT TOYS MMS484 復仇者聯盟 3：無限之戰奇異博士 13 13,000 107年5月24日 31,200 18,200  48 107年5月25日 HOT TOYS MMS484 復仇者聯盟 3：無限之戰奇異博士 4 4,000 107年5月25日 9,600 5,600  49 107年5月28日 HOT TOYS MMS474 復仇者聯盟 3：無限之戰雷神索爾(追單) 15 15,000 107年5月28日107年5月29日107年5月30日107年5月31日107年6月8日 52,500 37,500 與附表二編號5款項合併匯款 50 107年5月30日 HOT TOYS MMS474 復仇者聯盟 3：無限之戰雷神索爾(追單) 12 12,000  42,000 30,000  51 107年6月5日 野獸國 HOT TOYS MMS492星際大戰外傳：韓索羅韓索羅豪華版 5 5,000 107年6月6日 11,500 6,500  52 107年6月9日 野獸國 HOT TOYS MMS493星際大戰外傳：韓索羅韓索羅泥地風暴兵裝 10 10,000 107年6月9日 23,000 13,000  53 107年6月17日 野獸國 HOT TOYS MMS494星際大戰外傳：韓索羅巡邏風暴兵 10 10,000 107年6月18日 23,000 13,000  54 107年6月20日 野獸國 HOT TOYS MMS494星際大戰外傳：韓索羅巡邏風暴兵 8 8,000 107年6月20日 18,400 10,400  55 107年6月22日 野獸國 HOT TOYS MMS495星際大戰 II：複製人全面進攻尤達 8 8,000 107年6月22日107年6月23日 16,000 8,000   107年6月22日 野獸國 HOT TOYS MMS496星際大戰 II：複製人全面進攻杜庫伯爵 10 10,000  23,000 13,000  56 107年6月26日 野獸國 HOT TOYS MMS495星際大戰 II：複製人全面進攻尤達 7 7,000 107年6月26日 14,000 7,000   107年6月26日 野獸國 HOT TOYS MMS496星際大戰 II：複製人全面進攻杜庫伯爵 10 10,000  23,000 13,000  57 107年6月30日 野獸國Play Arts改 FF7太空戰士7最終幻想克勞德+摩托車機車 12 12,000 107年6月30日（起訴書誤載為27日） 33,600 21,600  58 107年7月1日 野獸國 HOT TOYS VGM30蝙蝠俠：阿卡漢起源喪鐘 8 8,000 107年7月1日 19,200 11,200  59 107年7月3日 野獸國 HOT TOYS VGM30蝙蝠俠：阿卡漢起源喪鐘 10 10,000 107年7月3日 24,000 14,000  60 107年7月5日 野獸國 HOT TOYS MMS498蟻人與黃蜂女黃蜂女 10 10,000 107年7月5日 24,000 14,000  61 107年7月9日 野獸國 HOT TOYS MMS498蟻人與黃蜂女黃蜂女 15 15,000 107年7月9日 36,000 21,000  62 107年7月10日 野獸國 HOT TOYS MMS497蟻人與黃蜂女蟻人 15 15,000 107年7月10日 36,000 21,000  63 107年7月11日 野獸國 HOT TOYS MMS497蟻人與黃蜂女蟻人 12 12,000 107年7月11日 28,800 16,800  64 107年7月14日 SIDESHOW#300669漫威魔形女 PF 雕像 8 24,000 107年7月14日 44,000 20,000  65 107年7月18日 野獸國 HOT TOYS MMS498蟻人與黃蜂女黃蜂女 10 10,000 107年7月18日 24,000 14,000   107年7月18日 野獸國 HOT TOYS MMS497蟻人與黃蜂女蟻人 9 9,000  21,600 12,600  66 107年7月21日 野獸國 SIDESHOW#300688漫威艾瑪.佛斯特PF雕像 8 24,000 107年7月21日 44,000 20,000  67 107年7月24日 野獸國 SIDESHOW#300536星際大戰 IV 歐比王肯諾比 PF 雕像 10 30,000 107年7月24日 55,000 25,000  68 107年7月26日 野獸國 SIDESHOW#100171漫威美國隊長 1：6 可動人偶 20 20,000 107年7月26日 48,000 28,000  69 107年7月28日 野獸國 SIDESHOW#100326星際大戰神話系列波巴費特 1：6 可動人偶 20 30,000 107年7月28日 58,000 28,000  70 107年8月1日 野獸國 SIDESHOW#200415漫威鋼鐵人絕境盔甲 MKII 雕像 10 30,000 107年8月1日 55,000 25,000  71 107年8月4日 野獸國 SIDESHOW#100171漫威美國隊長 1：6 可動人偶 15 15,000 107年8月5日 36,000 21,000  72 107年8月9日 野獸國 HOT TOYS MMS495星際大戰 II：複製人全面進攻尤達 13 13,000 107年8月9日 26,000 13,000   107年8月9日 野獸國 HOT TOYS MMS496星際大戰 II：複製人全面進攻杜庫伯爵 16 16,000  36,800 20,800  73 107年8月15日 2018 HotToys 年度展商品代購 7款 138,000 107年8月15日107年8月17日107年8月22日 355,000 217,000  74 107年8月31日 預定第四季野獸國 HOTTOYS QS013 星際大戰 VI：絕地大反攻達斯維德一般版(免運) 10 20,000 107年9月1日 45,000 25,000   107年8月31日 預定第四季野獸國 HOTTOYS MMS501 黑豹舒莉可動人偶(免運) 8 8,000  17,600 9,600   107年8月31日 預定第四季野獸國 HOTTOYS MMS503 摯友維尼小熊維尼&小豬套裝組(免運) 8 8,000 107年9月2日 17,600 9,600   107年8月31日 預定野獸國 HOTTOYSMMS499D26 復仇者聯盟 3：無限之戰戰爭機器Mark IV 合金免運 12 18,000  42,000 24,000   107年8月31日 預定野獸國 HOTTOYS MMS500D27 復仇者聯盟 MarkVII馬克7合金款一般版免運 14 21,000 107年9月3日 54,600 33,600  75 107年9月9日 預定第四季野獸國 HOTTOYS VGM31 漫威蜘蛛人蜘蛛人先進戰衣款(免運) 15 15,000 107年9月10日 37,500 22,500   107年9月9日 野獸國 HOT TOYS DX17星際大戰 I：威脅潛伏達斯魔&西斯飛行車套裝組一般版(免運) 10 20,000 107年9月12日 39,000 19,000   107年月9月9日 預定野獸國 HOT TOYSACS004 復仇者聯盟 3：無限之戰 Mark L 馬克50 配件組(免運) 10 10,000  25,000 15,000   107年9月9日 預定第四季野獸國 HOTTOYS MMS504 捍衛任務 2：殺神回歸約翰維克基努.李維(免運) 22 22,000 107年9月13日 55,000 33,000  76 107年9月10日 第四季野獸國 HOT TOYSDX16 星際大戰 I：威脅潛伏達斯魔(一般版)(免運) 12 12,000 107年9月10日 34,800 22,800  77 107年9月17日 預定第四季野獸國 HOTTOYS VGM32 漫威蜘蛛人蜘蛛人龐克裝(免運) 25 25,000 107年9月19日 60,000 35,000   107年9月17日 預購第二季野獸國代理SIDESHOW#300541星際大戰外傳：俠盜一號達斯維德免運 6 18,000 109年9月20日 33,000 15,000  78 107年9月20日 預定第四季野獸國 HOTTOYS VGM31 漫威蜘蛛人蜘蛛人先進戰衣款(免運) 15 15,000 107年9月22日 37,500 22,500   107年9月20日 預定第四季野獸國 HOTTOYS MMS504 捍衛任務 2：殺神回歸約翰維克基努.李維(免運) 15 15,000  37,500 22,500  79 107年10月3日 預定第三季野獸國SIDESHOW#300689漫威靈蝶 PF 雕像(免運) 10 40,000 107年10月7日（起訴書誤載為128,200） 65,000 25,000   107年10月3日 預定第二季野獸國SIDESHOW#000000 DC 蝙蝠俠 VS 超人雕像(免運) 8 40,000  63,200 23,200  80 107年10月8日 預定第一季野獸國 HOTTOYS MMS507 星際大戰：最後絕地武士路克天行者克瑞特星款 22 22,000 107年10月9日 50,600 28,600  81 107年10月15日 3A TOYS 19 寸變形金剛5 最後的騎士 Megatron密卡登普版 ICE 15 30,000 107年10月16日 67,500 37,500  82 107年10月17日 3A TOYS 19 寸變形金剛5 最後的騎士 Megatron密卡登豪華版 ICE 25 48,000 107年10月19日 112,500 64,500  83 107年10月22日 3A TOYS 19 寸變形金剛5 最後的騎士 Megatron密卡登普版 ICE 11 22,000 107年10月23日 49,500 27,500  84 107年10月25日 預定野獸國 Hot ToysMMS510 復仇者聯盟 2：奧創紀元浩克破壞者豪華版(免運) 12 48,000 107年10月26日 90,000 42,000  85 107年月10月27 預定野獸國 Hot ToysMMS510 復仇者聯盟 2：奧創紀元浩克破壞者豪華版(免運) 10 40,000 107年11月2日 75,000 35,000  86 107年11月4日 預定第一季野獸國 HOTTOYS MMS507 星際大戰：最後絕地武士路克天行者克瑞特星款 24 24,000 107年11月4日 55,200 31,200  87 107年11月6日 野獸國 Hot Toys MMS278D09 復仇者聯盟 2：奧創紀元鋼鐵人 Mk43 馬克43(免運) 16 24,000 107年11月7日 46,400 22,400  88 107年11月7日 野獸國 Hot Toys MMS278D09 復仇者聯盟 2 ：奧創紀元鋼鐵人 Mk43馬克43(免運) 14 21,000 107年11月9日 40,600 19,600   107年11月7日 野獸國 HOT TOYS MMS509復仇者聯盟 3：無限之戰巴奇巴恩斯 32 32,000  73,600 41,600  89 107年11月14日 野獸國 Hot Toys ACS006復仇者聯盟 2：奧創紀元浩克破壞者配件組(免運) 38 38,000 107年11月16日 87,400 49,400  90 107年11月21日 預定 108 年年第四季野獸國 Hot Toys MMS511星際大戰 R2-D2 豪華版(免運) 29 29,000 107年11月22日 66,700 37,700  91 107年11月24日 預定第一季野獸國 HOTTOYS MMS512 怪獸與葛林戴華德的罪行紐特(免運) 26 26,000 107年11月27日 59,800 33,800  92 107年11月28日 預定第一季野獸國 HOTTOYS MMS513 怪獸與葛林戴華德的罪行蓋勒(免運) 29 29,000 107年12月3日 66,700 37,700  93 107年12月4日 預定第三季野獸國 HOTTOYS MMS515 星際大戰帝國風暴兵豪華版(免運) 25 25,000 107年12月7日 57,500 32,500  94 107年12月11日 預定第一季野獸國 HOTTOYS MMS513 怪獸與葛林戴華德的罪行蓋勒(免運) 17 17,000 107年12月14日 39,100 22,100  95 107年12月16日 HOT TOYS MMS517 星際大戰 VI：絕地大反攻路克天行者恩多星裝豪華版 25 25,000 107年12月17日 65,000 40,000  96 107年12月18日 HOT TOYS MMS516 星際大戰 VI：絕地大反攻路克天行者恩多星裝(免運) 19 19,000 107年12月20日 43,700 24,700  97 107年12月21日 預定第二季野獸國 HOTTOYS MMS518 水行俠水行俠(免運) 29 29,000 107年12月24日 66,700 37,700  98 107年12月26日 野獸國 HOT TOYS DS001B鋼鐵人 3 裝甲格納庫四入組(免運) 17 17,000 107年12月28日 59,500 42,500  99 107年12月29日 野獸國 HOT TOYS DS001B鋼鐵人 3 裝甲格納庫四入組(免運) 15 15,000 107年12月29日 52,500 37,500  100 107年12月31日 野獸國 HOT TOYS DS001C鋼鐵人 3 裝甲格納庫七入組(免運) 15 45,000 108年1月3日108年1月8日 82,500 37,500  101 108年1月9日 預定第二季野獸國 HOTTOYS MMS518 水行俠水行俠(免運) 16 16,000 108年1月12日 36,800 20,800  102 108年1月12日 野獸國 HOT TOYSMMS519星際大戰外傳：俠盜一號昆尼克局長(免運) 27 27,000 108年1月15日（起訴書誤載為16日） 62,100 35,100  103 108年1月18日 野獸國 HOT TOYS DS001B鋼鐵人 3 裝甲格納庫四入組(免運) 18 18,000 108年1月18日 63,000 45,000  104 108年1月24日 野獸國 Star Ace Toys新品1：16哈利波特系列-金妮.韋斯萊SA063 17 17,000 108年1月26日 39,100 22,100  105 108年1月28日 野獸國 HOT TOYS VGM33D28 MARVEL 未來之戰懲罰者戰爭機器裝合金(免運) 18 27,000 108年1月29日 63,000 36,000  106 108年2月1日 野獸國 HOT TOYS VGM33D28 MARVEL 未來之戰懲罰者戰爭機器裝合金(免運) 17 25,500 108年2月1日 59,500 34,000  107 108年2月3日 野獸國 HOT TOYS MMS520艾莉塔：戰鬥天使艾莉塔(免運) 28 28,000 108年2月4日 64,400 36,400  108 108年2月9日 野獸國 HOT TOYS MMS520艾莉塔：戰鬥天使艾莉塔(免運) 16 16,000 108年2月14日 36,800 20,800  109 108年2月17日 預定第一季野獸國 HOTTOYS MMS521 驚奇隊長驚奇隊長(免運) 26 26,000 108年2月19日 59,800 33,800  110 108年2月20日 預定第一季野獸國 HOTTOYS MMS522 驚奇隊長驚奇隊長豪華版(免運) 25 25,000 108年2月24日 57,500 32,500  111 總計   2,045,950  4,740,650 2,694,700  

附表二、告訴人自己向被告訂購之商品及匯款明細：
編號 時間 商品項目 數量 支付金額 1 107年4月15日 INFLAMES X NEWSOUL 水滸傳系列-天傷星行者武松標準版 12 24,000 2 107年4月16日 IN FLAMES X NEWSOUL 水滸傳系列-天傷星行者武松-豪華版 6 16,200 3 107年5月16日 關羽-豪華版 7 27,300 4 107年5月19日 關羽-豪華版 5 19,500 5 107年5月30日107年6月7日107年6月8日 HOT TOYS MMS474 復仇者聯盟 4：無限之戰雷神索爾 23 80,500 6 107年6月10日 野獸國 HOT TOYS MMS480復仇者聯盟 3：無限之戰美國隊長 6 12,000 7 107年7月7日 野獸國 HOT TOYS MMS480復仇者聯盟 3：無限之戰美國隊長 6 12,000 8 108年3月12日 HOT TOYS MMS474 復仇者聯盟 3：無限之戰雷神索爾 10 50,000 9 108年3月16日 HOT TOYS MMS474 復仇者聯盟 3：無限之戰雷神索爾 20 90,000 10 108年6月21日108年6月24日 HOT TOYS MMS474 復仇者聯盟 3：無限之戰雷神索爾 20 90,000 11 108年7月2日 HOT TOYS MMS474 復仇者聯盟 3：無限之戰雷神索爾 15 67,500 12 108年7月12日 會場限定有額外配件Hot  toys ACS004鋼鐵人mk50珍藏配件套裝 10 58,000 13 108年9月7日108年9月9日 關羽-豪華版 12 91,200  總計   638,200 

附表三、被告退款及交付部分商品及款項：
編號 時間 商品項目 匯款金額 1 108年7月1日 盤商退定金(第1次) 14,700 2 108年8月11日 盤商退定金(第1次少退8450)+雷神代墊到貨6隻退3隻(4500*3=13500) 21,950 3 108年8月30日 雷神代墊到貨6隻退3隻(4500*3=13500) 13,500 4 108年9月17日 盤商退定金(第2次) 11,500 5 108年10月14日 關羽交貨3隻 34,500 6 108年10月14日 HOT TOYS MMS456正義聯盟蝙蝠俠豪華版散客交貨1隻 2,950 7 108年11月23日 關羽交貨2隻 23,000 8 總計  122,100 

附表四、被告報警後之退款：
編號 時間 退款金額 1 108年12月14日 13,000 2 108年12月23日 16,000 3 108年12月30日 14,000 4 109年1月28日 10,000 5 109年3月20日 15,000 6 110年2月12日 1,000 7 110年3月12日 2,000 8 110年4月14日 2,000 9 110年7月10日 2,000 10 110年7月30日 2,000 11 110年8月7日 2,000 12 110年8月22日 5,000 13 110年9月13日 5,000 14 110年9月29日 7,000 15 110年10月30日 10,000 16 110年11月8日 3,000 17 110年11月30日 10,000  總計 119,000 
附記：訴訟中和解，於111年1月起每月償還30,000元，目前已  
      付111年1月-3月之每月30,000元，已又償付90,000元。

附表五：總計詐騙金額：
計算式：2,694,700元（告訴人因下線「陳宇軒」訂貨，實際匯款給被告之金額 ）+638,200元（告訴人自己向被告訂貨總金額）-122,100元（被告中間退款及交 貨金額）=3,210,800。